en: Honeydew melons, Honeydew
ar: شمام كوز العسل
de: Honigmelone
el: Χάνεϊντιου
es: Melones Honeydew, Melones verdes
fa: خربزه عسلک
fi: hunajameloni
fr: Melons Honeydew
hr: Galija dinja
it: melone verde
ja: ハネデューメロン
jv: Mèlon madu
la: Cucumis melo var. Inodorus
lt: Honeydew melionai
ms: Tembikai Susu
nl: honingmeloenen, Honeydew
ps: خټکی
ro: Honeydew
sv: Honungsmelon
tl: Milong lunti
vi: Dưa lê

en: Honeydew melon pulp
fr: Pulpe de melon miel, Pulpe de melon honeydew

en: Piel de sapo melons, Santa Claus melons
es: Melones Piel de sapo
fr: Melons Piel de sapo
hr: Piel de sapo dinje
nl: Piel de Sapo meloenen

en: Rochet melons
es: Melones Rochet
fr: Melons Rochet
hr: Rochet dinje

en: Tendral melons
es: Melones Tendral
fr: Melons Tendral
hr: Tendralne dinje

en: Watermelons
ab: Fкарпыжә
af: Waatlemoen
am: ሃብሃብ
an: Melón d'augua
ar: بطيخ أحمر
az: Adi qarpız
ba: Ҡарбуз
be: Кавун
bg: Диня
bi: Watermelon
bn: তরমুজ
bo: ཆུ་ཀུབ།
bs: Lubenica
ca: Síndria
co: Patecca
cs: Vodní meloun
cy: Melon dŵr
da: Vandmeloner
de: Wassermelonen
dv: ކަރާ
el: Καρπούζι
eo: Akvomelonoj
es: Sandías
et: Arbuus
eu: Angurri
fa: هندوانه
fi: Vesimelonit
fr: Pastèques, Melons d’eau
gl: Sandía
gn: Sandía
gu: તરબૂચ
gv: Mellyn ushtey
ha: Kankana
hi: तरबूज
hr: Lubenice, Lubenica
ht: Melon dlo
hu: Görögdinnye
hy: Ձմերուկ
id: Semangka
it: Angurie, Anguria, Cocomero, Cocomeri, Meloni d'acqua, Meloni da pane
ja: スイカ, 西瓜
jv: Semangka
ka: Საზამთრო
kk: Қарбыз
kn: ಕಲ್ಲಂಗಡಿ
ko: 수박
ku: Zebeş
ky: Дарбыз
la: Citrullus lanatus
lg: Sekazzi
lt: Arbūzai, Tikrasis arbūzas
lv: Arbūzi
mk: Лубеница
ml: തണ്ണിമത്തൻ
mn: Тарвас
mr: टरबूज
ms: Tembikai
my: ဖရဲသီး
nb: Vannmeloner, Vassmeloner
ne: खरबुजा
nl: Watermeloenen
nn: Vassmelonar
nv: Chʼééhjiyáán
or: ତରଭୁଜ
os: Харбыз
pa: ਹਦਵਾਣਾ
pl: Arbuz
ps: هندواڼه
pt: Melancia
ro: Pepene
ru: Арбуз
rw: Wota meloni
sa: कलिङ्गफलम्
sc: Sìndria
sd: هنداڻو
se: Čáhcemelovdna
sh: Lubenica
si: කොමඩු
sl: Lubenica
sn: Nwiwa
so: Qare
sq: Shalqiri
sr: Лубеница
su: Samangka
sv: Vattenmeloner
sw: Tikitimaji
ta: தர்ப்பூசணி
te: పుచ్చ
tg: Тарбуз
th: แตงโม
tl: Pakwan
to: Meleni
tr: Karpuz
tt: Карбыз
uk: Кавун
ur: تربوز
vi: Dưa hấu
wo: Xaal
yi: ארבוז
za: Gvehoengz
zh: 西瓜

en: Watermelon pulp
fr: Pulpe de pastèque
it: Polpa di anguria

en: Crimson Sweet watermelons, Crimson watermelons
da: Crimson Sweet-vandmeloner, Crimson-vandmeloner
la: Citrullus lanatus ‘Crimson Sweet’
sv: Crimson Sweet-vattenmeloner, Crimson-vattenmeloner

en: Sugar Baby watermelons
da: Sugar Baby-vandmeloner
la: Citrullus lanatus ‘Sugar Baby’
sv: Sugar Baby-vattenmeloner

en: Frozen muskmelons
fr: Melons surgelés

en: Pears
af: Peer
ar: إجاص
az: Armud
be: Груша
bg: Круши, Круша
bn: নাশপাতি
bo: ལི།
br: Per
bs: Kruška
ca: Pera
co: Pera
cs: Hruška
cy: Gellygen
da: Pærer
de: Birnen
el: Αχλάδι
eo: Piroj
es: Peras
et: Pirn
eu: Udare
fa: گلابی
fi: Päärynät
fo: Pera
fr: Poires
fy: Par
ga: Piorra
gd: Peur
gl: Pera
gv: Peear
hi: नाशपाती
hr: Kruške, Kruška
ht: Pwar
hu: Körte
hy: Տանձ
id: Buah pir
ig: Ùbé
io: Piro
is: Pera
it: Pera
ja: 梨
ka: Მსხალი
kk: Алмұрт
km: ផ្លែភា
ko: 배
ku: Hirmê
kw: Per
ky: Алмурут
la: Pirum
lb: Bier
li: Paer
lo: ໝາກຈອງ
lt: Kriaušės
lv: Bumbieris
mi: Pea
mk: Кру́ша
ml: പിയർ
mt: Lanġasa
my: သစ်တောသီး
nb: Pærer
nl: Peren, Peer
nn: Pærer
nv: Bilasáana bitseeʼ nineezígíí
oc: Pera
or: ନାସ୍ପାତି
os: Кӕрдо
pa: ਨਾਸ਼ਪਾਤੀ
pl: Gruszka
pt: Pêra
rm: Pair
ro: Pară
ru: Груши, Груша
sc: Pira
se: Beron
sh: Kruška
sk: Hruška
sl: Hruška
sq: Dardha
sr: Крушка
st: Pere
sv: Päron
sw: Pea
ta: பேரிக்காய்
tg: Мурӯд
th: ลูกแพร์
tk: Armyt
tl: Peras
tr: Armut
tt: Армут
ug: نەشپۈت
uk: Груша
ur: ناشپاتی
uz: Nok
vi: Lê
vo: Bün
wa: Poere
yi: באר
zh: 梨

en: Fresh pears
da: Friske pærer
de: Frische Birnen
es: Peras frescas
fr: Poires fraîches
hr: Svježe kruške
lt: Šviežios kriaušės
sv: Färska päron

en: Abate pears, Pears (Abate), Abate Fetel
xx: Abate Fetel
es: Limonea
fr: Poires Abate, Poires Abbé Fétel, Abbé Fétel, Abate Fétel
zh: 阿巴特梨

en: Asian pears, Nashi pears, Apple pears, Sand pears
ca: Pera asiàtica
da: Nashipærer
de: Nashibirnen
eo: Azia piroj
fr: Nashi
sl: Naši
sv: Nashipäron, Päron nashi

en: Fresh Asian pears
da: Friske nashipærer
sv: Färska nashipäron

en: Comice pears, Pears (Comice)
fr: Poires comice

en: Conference pears, Pears (Conference)
xx: Conference
cs: Konference
da: Conference-pærer
eu: Konferentzia madaria
fr: Poires Conférence, Conférence
hr: Konferencijske kruške
ig: Conference pear
la: Pyrus communis ‘Conference’
nl: Conference peren
pl: Konferencja
sk: Konferencia (hruška)
sv: Conference-päron
zh: 展會梨

en: Fresh Conference pears
da: Friske Conference-pærer
sv: Färska Conference-päron

en: Guyot pears, Pears (Guyot)
xx: Guyot
fr: Poires Guyot

en: Harrow Sweet pears
xx: Harrow Sweet
da: Harrow Sweet-pærer
fr: Poires Harrow Sweet
sv: Harrow Sweet-päron